臺灣宜蘭地方法院刑事判決　　　　　　　100年度易字第447號
公　訴　人　臺灣宜蘭地方法院檢察署檢察官
被　　　告　張瑜真
上列被告因賭博案件，經檢察官提起公訴（100年度偵字第881號
），嗣檢察官聲請改依協商程序而為判決，本院判決如下：
    主      文
張瑜真共同犯圖利聚眾賭博罪，處有期徒刑肆月，如易科罰金，
以新臺幣壹仟元折算壹日，扣案之筆記本參本、便條紙壹張、球
隊對照表貳張、電腦設備壹台，均沒收之。又犯圖利聚眾賭博罪
，處有期徒刑肆月，如易科罰金，以新臺幣壹仟元折算壹日，扣
案之六合彩簽注單陸張、六合彩樂透手冊壹本、六合彩開獎單貳
張，均沒收之。應執行有期徒刑陸月，如易科罰金，以新臺幣壹
仟元折算壹日，緩刑貳年，並應向財團法人臺灣更生保護會宜蘭
分會支付新臺幣伍萬元。扣案之筆記本參本、便條紙壹張、球隊
對照表貳張、電腦設備壹台、六合彩簽注單陸張、六合彩樂透手
冊壹本、六合彩開獎單貳張，均沒收之。
    事實及理由
一、犯罪事實：
（一）張瑜真與「DJ777」電腦版面管理介面經營者（真實姓名
      年籍不詳）基於意圖營利供給賭博場所、聚眾賭博及公然
      賭博之犯意聯絡，自民國97年間起，至100年2月10日止，
      由張瑜真在宜蘭縣員山鄉○○路32號住處，接續利用「DJ
      777」電腦版面管理介面，在屬於公眾得出入之網路公共
      空間內，聚集不特定之賭客加入會員簽賭美國職棒、職籃
      比賽賭局，其方式係由張瑜真透過住處電腦之管理介面開
      設會員帳號及密碼，再分發給會員，由會員以自家電腦簽
      注，每注新台幣（下同）1萬元，賠率1比1，張瑜真每注
      抽取50元至150元不等之佣金，並於每週日與會員結算簽
      注輸贏，再於週一向會員收取或交付輸贏之賭資，張瑜真
      再於每週日與上游之「DJ777」電腦版面管理介面經營者
      結算輸贏，採55分帳，並於週一收付輸贏款項，而以此方
      式共同經營美國職棒、職籃簽賭站，提供賭博場所與所聚
      集之不特定賭客賭博財物，藉此以營利。嗣於100年2月10
      日晚上7時20分許，在員山鄉○○路32號為警查獲，並扣
      得張瑜真所有、供犯罪所用之筆記本3本、便條紙1張、球
      隊對照表2張、電腦設備1台等物。
（二）張瑜真另基於意圖營利供給賭博場所、聚眾賭博及公然賭
      博之犯意，自99年5月間起，至100年2月10日止，接續在
      宜蘭縣員山鄉○○路32號不特定人得出入之場所，利用電
      話聯絡聚集不特定之賭客，以俗稱「六合彩」之方式簽選
      號碼賭博財物，由張瑜真擔任組頭，設港式「二星」、「
      三星」及「四星」三種，以01至49共49個號碼中，供參與
      賭博之人分別任意圈選二組、三組或四組號碼，參與賭博
      者每簽選一注，需繳賭資新台幣（下同）10元至100元不
      等之金額，並以核對當期香港六合彩所公布01至49號中搖
      出之六組號碼為中獎號碼決定勝負。簽賭金額每注為100
      元者，凡簽中二星者，每注可向張瑜真領取5600元之彩金
      ；簽中三星者，每注可領取56000元之彩金；簽中四星者
      ，每注可領取60餘萬元之彩金，理賠彩金後之餘額及未簽
      中之賭資，則歸張瑜真贏得，而以此方式經營六合彩簽賭
      站，提供賭博場所與所聚集之不特定賭客賭博財物，藉此
      以營利。嗣於100年2月10日晚上7時20分許，在員山鄉○
      ○路32號為警查獲，並扣得張瑜真所有、供犯罪所用之六
      合彩簽注單6張、六合彩樂透手冊1本、六合彩開獎單2張
      。
二、證據：
（一）被告張瑜真於本院訊問時之自白。
（二）證人A1於警詢及本院審理時之證詞。
（三）「DJ777」電腦版面管理介面網頁列印資料翻拍照片15張
      。
（四）蒐證相片8張。
（五）扣案之筆記本3本、便條紙1張、球隊對照表2張、電腦設
      備1台、六合彩簽注單6張、六合彩樂透手冊1本、六合彩
      開獎單2張。
三、本件經檢察官與被告張瑜真於審判外達成協商之合意，且被
    告已認罪，其合意內容為：被告就其所犯事實欄（一）之罪
    ，願受科刑範圍為「有期徒刑四月，如易科罰金，以新臺幣
    一千元折算一日，扣案之筆記本三本、便條紙一張、球隊對
    照表二張、電腦設備一台，均沒收之」之刑；就其所犯事實
    欄（二）之罪，願受科刑範圍為「有期徒刑四月，如易科罰
    金，以新臺幣一千元折算一日，扣案之六合彩簽注單六張、
    六合彩樂透手冊一本、六合彩開獎單二張，均沒收之」之刑
    ；就上開二罪願受之應執行刑為「有期徒刑六月，如易科罰
    金，以新臺幣一千元折算一日，緩刑二年，並應向財團法人
    臺灣更生保護會宜蘭分會支付新臺幣五萬元。扣案之筆記本
    三本、便條紙一張、球隊對照表二張、電腦設備一台、六合
    彩簽注單六張、六合彩樂透手冊一本、六合彩開獎單二張，
    均沒收之。」之刑。經查，上開協商合意均無刑事訴訟法第
    455條之4第1項所列情形之一，檢察官聲請改依協商程序而
    為判決，本院爰不經言詞辯論，於協商合意範圍內為協商判
    決，合予敘明。
四、應適用之法條：刑事訴訟法第284條之1、第455條之4第2項
    、第455條之2第1項第4款，刑法第28條、第266條第1項前段
    、第268條、第55條、第41條第1項前段、第38條第1項第2款
    、第51條第5款、第9款、第10款、第74條第1項第1款，刑法
    施行法第1條之1。
五、本判決除有刑事訴訟法第455條之4第1項第1款、第2款、第4
    款、第6款、第7款所定情形之一，或違反同條第2項規定者
    外，檢察官與被告均不得上訴。
六、如有前項得上訴之情形，得自收受判決送達之日起10日內，
    向本院提出上訴書狀，上訴於第二審法院。
中    華    民    國    100    年    8     月    31    日
                  刑事第二庭法  官  劉家祥
以上正本證明與原本無異。
如不服本判決應於收受送達後十日內向本院提出上訴書狀，並應
敘述具體理由；其未敘述上述理由者，應於上訴期間屆滿後二十
日內向本院補提理由書(均須按他造當事人之人數附繕本)「切勿
逕送上級法院」。
                            書記官  葉書毓
中    華    民    國    100    年    8     月    31    日
附錄本案論罪科刑法條全文：
中華民國刑法第266條（普通賭博罪與沒收物）
在公共場所或公眾得出入之場所賭博財物者，處1千元以下罰金
。但以供人暫時娛樂之物為賭者，不在此限。
當場賭博之器具與在賭檯或兌換籌碼處之財物，不問屬於犯人與
否，沒收之。
中華民國刑法第268條（圖利供給賭場或聚眾賭博罪）
意圖營利，供給賭博場所或聚眾賭博者，處3年以下有期徒刑，
得併科3千元以下罰金。
中華民國刑法施行法第1條之1（罰金貨幣單位與罰鍰倍數）
中華民國九十四年一月七日刑法修正施行後，刑法分則編所定罰
金之貨幣單位為新臺幣。
九十四年一月七日刑法修正時，刑法分則編未修正之條文定有罰
金者，自九十四年一月七日刑法修正施行後，就其所定數額提高
為三十倍。但七十二年六月二十六日至九十四年一月七日新增或
修正之條文，就其所定數額提高為三倍。
刑事訴訟法第455條之4（不得為協商判決之情形）
有下列情形之一者，法院不得為協商判決：
一、有前條第2項之撤銷合意或撤回協商聲請者。
二、被告協商之意思非出於自由意志者。
三、協商之合意顯有不當或顯失公平者。
四、被告所犯之罪非第455條之2第1項所定得以聲請協商判決者
    。
五、法院認定之事實顯與協商合意之事實不符者。
六、被告有其他較重之裁判上一罪之犯罪事實者。
七、法院認應諭知免刑或免訴、不受理者。
除有前項所定情形之一者外，法院應不經言詞辯論，於協商合意
範圍內為判決。法院為協商判決所科之刑，以宣告緩刑、2年以
下有期徒刑、拘役或罰金為限。
當事人如有第455條之2第1項第2款至第4款之合意，法院應記載
於筆錄或判決書內。
法院依協商範圍為判決時，第455條之2第1項第3款、第4款並得
為民事強制執行名義。